臺灣高等法院臺南分院刑事判決
　　　上 訴人 即
　　　被告之配偶　己　○　○
　　　上　訴　人
　　　即　被　告　乙　○　○
　　　選任辯護人　蘇　正　信
右列上訴人因被告毒品危害防制條例案件，不服臺灣臺南地方法院八十九年度重訴字
第二九號中華民國九十年六月八日第一審判決（起訴案號：臺灣臺南地方法院檢察署
八十九年度偵字第九二八二號），提起上訴，判決後經最高法院第二次發回更審，本
院判決如左：
      主  文
原判決撤銷。
乙○○共同連續販賣第一級毒品，處有期徒刑拾年，褫奪公權伍年。
扣案之海洛因磚肆塊（其中貳塊分別淨重參佰零伍公克、參佰肆拾捌點參肆公克、另
貳塊合計淨重陸佰捌拾玖點柒參公克）及海洛因陸拾肆包（合計淨重壹仟參佰陸拾柒
點伍伍公克），均沒收銷燬。海洛因磚肆塊及海洛因陸拾肆包之外包裝均沒收。
      事  實
一、乙○○對外自稱綽號「教官」，係以劉三傳為首之販毒集團成員，與劉三傳、張
    昭偉等人，基於販賣第一級毒品海洛因營利之共同犯意，乙○○並基於概括犯意
    ，於民國（下同）八十九年七月十五日，由乙○○依劉三傳之囑咐指示張昭偉，
    攜帶劉三傳販入之第一級毒品海洛因磚一塊（毛重三百四十七公克，淨重三百十
    五公克，驗餘淨重三百零五公克）至丁○○（冒用戊○○名義，以下均稱丁○○
    ）位於高雄市○○區○○路三七九號四樓之三之住處，擬以新台幣（下同）五十
    五萬元之代價，託由與彼等有共同犯意聯絡之丁○○販賣。嗣因丁○○販賣毒品
    海洛因予施孟宏施用，而施孟宏又因施用毒品於八十九年七月十七日晚上十時三
    十分許為警查獲，並供出毒品係向丁○○購買，警方即循線查獲丁○○，並扣得
    上開海洛因磚一塊，及因此查知乙○○販賣第一級毒品海洛因予丁○○之情節，
    乃要求丁○○配合查緝乙○○，丁○○隨即打電話和乙○○聯絡，佯稱要再購買
    一塊海洛因磚，乙○○信以為真，遂承同上販賣毒品海洛因之犯意，於八十九年
    八月七日下午四時四十分許，先至高雄市○○○路瑜泉冰果室內，以五十二萬五
    千元之價格，向香港綽號「小龍」真實姓名不詳之成年男子委派在台手下徐于婷
    之弟丙○○（業經本院判處無期徒刑，褫奪公權終身，復經最高法院駁回上訴確
    定）及澳門籍甲○○（業經本院判處無期徒刑，褫奪公權終身確定），購得海洛
    因磚一塊（淨重三百四十八點三四公克），並於當日下午五時三十分許，乙○○
    持上開海洛因磚前往高雄市○○○路二二七號蘭卡威咖啡館內，欲販賣予丁○○
    時，為警當場查獲，並起出乙○○上開甫購得之海洛因磚一塊。乙○○被警查獲
    後，自動供出毒品來源，並配合警方辦案，於八十九年八月七日晚上九時許，在
    高雄市○○○路六八號尚賓釣蝦場前，查獲香港綽號「小龍」男子在台手下徐于
    婷之弟丙○○及澳門籍男子甲○○共同持交海洛因磚二塊（淨重六百八十九點七
    三公克，純度百分之七十三點七八，純質淨重五百零八點八八公克），欲以一百
    零五萬元之價格販賣予乙○○，並扣得上開毒品海洛因磚二塊。乙○○又於八十
    九年八月十日下午三時三十分許，自動供出另一毒品來源，並配合警方在臺中市
    ○○路○段二百四十號加州汽車旅館二六五號房內，查獲劉三傳委交其手下馬瑞
    明（另案以八十九年偵字第九四０四號等偵結起訴）持有之毒品海洛因磚六十四
    小包合計淨重一千三百六十七．五五公克（其中十六包，合計淨重三百四十一點
    四七公克，純度百分之五十九點七五，純質淨重二百零四點零三公克，另十八包
    ，合計淨重三百九十四點三二公克，純度百分之五十九點七五，純質淨重二百三
    十五點六一公克，另十四包，合計淨重二百八十七點五三公克，純度百分之五十
    九點七五，純質淨重一百七十一點八零公克，另十六包，合計淨重三百四十四點
    二三公克，純度百分之五十九點七五，純質淨重二百零五點六八公克），欲販賣
    予乙○○時適為警查獲，並扣得上開毒品海洛因。
二、案經臺南市警察局第二分局報請臺灣臺南地方法院檢察署檢察官偵查起訴。
      理  由
一、訊據上訴人即被告乙○○矢口否認有何販賣第一級毒品犯行，辯稱：其並未販賣
    毒品，而是配合警方查緝販賣毒品之人；事實上不是丁○○配合查到其販毒，而
    是其配合警方查獲丁○○，其於警訊中之所以會承認販毒，係因警方以脅迫、利
    誘之方式，讓其誤以為配合警方辦案，警方會以證人保護法來保障其之權利，其
    才會承認販毒及書寫自白書，因筆錄有此瑕疵，故不可採，事實上從未販賣毒品
    予丁○○，至於八十九年八月七日係配合警方誘捕丁○○，並無販賣毒品給丁○○之意思云云。
二、惟查：
  (一)被告乙○○對其曾於八十九年七月十五日，販賣第一級毒品海洛因磚一塊予丁○○之事實，業據其於警訊、偵查及原審供稱：「（戊○○帶同警方於其房內起出
    海洛因三百七十公克，並稱該毒品係販賣給她的，是否有此事）這三百七十公克
    海洛因是我公司的，之前是有張昭偉拿給戊○○」、「張昭偉是我公司的人，他
    都受我指揮，交給戊○○之毒品是我指揮張昭偉拿給戊○○的，我有立下自白書
    將我公司組織詳述」（見警訊卷（三）第三頁正面）；「我在警局自白很清楚，
    我知道錯了，我也很配合警方辦案，．．．」、「我之前販賣毒品海洛因給戊○○二、三次，每次一塊約為三百五十公克海洛因，是五十五萬元，但我們交給劉
    三傳是五十二萬五千元，八十九年五月開始賣毒品給戊○○，最後一次是透過張
    昭偉交給她的」（見偵查卷二第一二五頁、第一二七頁）。「第一次賣她（即冒
    用戊○○名義之丁○○）海洛因是在七月十七日（應係七月十五日之筆誤），我
    拜託張昭偉拿去給戊○○，共三百五十公克海洛因磚，約定售價五十五萬元，我
    認識戊○○是老闆劉三傳介紹，他們先講好價格，老闆再交待我與戊○○接洽數
    量，回來後我才請張昭偉送去，價金五十五萬元中我拿了二萬五千元，剩下的五
    十二萬五千元再拿給劉三傳」等語不諱（原審卷第十頁）；則就八十九年七月十
    五日被告囑張昭偉交予前開海洛因磚一塊與証人丁○○之事實，核與證人丁○○
    於警訊供稱：「（七月十八日警方在丁○○家中查到之毒品即扣案之毒品）乙○○交由綽號阿偉之男子於八十九年七月十五日左右拿至我住處，叫我找買主賣掉
    」等語相符（偵查卷二（即九二八二號卷）第四頁背面警訊筆錄）。復有警方於
    証人丁○○住處所查獲之海洛因磚一塊扣案足資佐証（毛重三百四十七公克，淨
    重三百十五公克，驗餘淨重三百零五公克）（見警卷一第二十頁，內政部警政署
    刑事警察局鑑驗通知書）；另證人馬瑞明亦於警訊及其自白書中供述：其是該販
    毒集團總裁劉三傳之司機，．．．，被告乙○○是南部毒品負責人（詳警卷四（
    即第三八五號卷）第二、三、七、八頁）等語，及證人甲○○於警訊中證稱：八
    十九年八月七日有與丙○○一同賣毒品予被告，由其負責把風，丙○○將毒品交
    給被告（詳警卷三（第三七九號卷）第十一頁）等語，核與被告於本院調查時自
    承八十九年八月七日給丁○○之海洛因磚是向丙○○及甲○○拿的等語相符（詳
    本院更一審卷第四十頁、本院更二審卷九十一年五月三十日訊問筆錄）；此外，
    復有被告於警局親自書寫之自白書附於警訊卷足憑（見警訊卷三第十二頁起至第
    十五頁）；至於八十九年八月七日丁○○配合警方授意，佯稱欲再購買海洛因，
    而查獲乙○○部分，除係當場查獲外，並自乙○○身上扣得其甫購買之海洛因磚
    一塊，淨重三百四十八、三四公克（詳偵查卷二（即九二八二號卷）第一一五頁
    調查局鑑定通知書），且為被告上開於警、偵訊及原審初訊時供述甚明。
  (二)被告於原審訊問及本院調查審理時雖翻異前詞，改以前開情詞置辯，然販賣第一
    級毒品法定刑係死刑、無期徒刑之重罪，以被告受有高等學歷（大專畢業，詳被
    告之警局筆錄），又有相當社會經驗，如無販毒情事，豈會僅因警方脅迫、利誘
    ，即供承販賣第一級毒品海洛因？其又辯稱警方及承辦檢察官願以證人保護法保
    護之，其才會承認販毒，實際上伊並未販毒云云，惟承辦本案之員警謝東臣於原
    審及本院前審均到庭結證稱：確實有影印該證人保護法資料給被告看，但是是在
    偵辦時，而非逮捕當天，伊沒有幫伊臥底之線民，乙○○非伊線民，是伊查獲後
    ，幫伊等查獲上手之人，嗣有查獲丙○○、馬瑞明等（詳原審卷第二五六頁、本
    院上訴卷第六六、六七頁），是被告警訊自白顯未受何利誘；況依證人保護法第
    十四條第一項規定「第二條所列刑事案件之被告或犯罪嫌疑人，於偵查中供述與
    該案案情有重要關係之待證事項或其他共犯之犯罪事證，因而使檢察官得以追訴
    該案之其他共犯者，以經檢察官事先同意者為限，就其因供述所涉之犯罪，減輕
    其刑」，縱使員警曾影印該條文之相關規定予被告閱覽，僅係權利之告知而已，
    尚無法遽謂承辦檢察官已事先同意被告得以該規定減刑。而被告辯護人雖於本院
    更一審調查時稱「檢察官有說要被告配合警方辦案可以減刑，並請求播放八十九
    年八月十五日偵訊錄音帶」云云（見本院更一審卷第四十二頁），被告亦辯稱「
    檢察官有同意依証人保護法規定減刑」云云（見本院更一審卷第七十七頁）。然
    閱遍八十九年八月十五日偵訊筆錄及本案其他偵查卷宗，該偵訊筆錄並未有任何
    承辦檢察官同意以上開條文規定減刑之記載，而本院經播聽承辦檢察官偵查期間
    錄音帶亦無上開承諾同意依該條文規定減刑（見更一審卷第六十四頁）；況本院
    函詢該承辦檢察官結果，經該檢察官函覆稱「並未以證人保護法第十四條之規定
    ，同意減輕或免除其刑，且未當庭製作證人保護之相關筆錄或核發證人保護書，
    故在起訴書內僅引用毒品危害防制條例第十七條之規定，減輕其刑，並參酌被告
    事後悔悟，又配合警方辦案，具體求刑十年」等語，又有臺灣高雄地方法院檢察
    署九十一年六月三日雄檢楠珠字第三二九一七號函附卷可參（見本院更二審卷）
    ，是被告辯稱檢察官曾同意依證人保護法第十四條第一項規定減刑云云，尚屬無
    據。再者，檢察官既以販賣第一級毒品之罪嫌將被告起訴，被告必然已清楚其面
    臨之處境，然其於原審初次訊問時仍供承確有販賣毒品海洛品予丁○○，已如前
    述，是被告辯稱遭警方脅迫、利誘才承認販毒云云，顯係事後畏罪卸責之詞，委
    不足採。另參諸被告於八十九年八月七日為警查獲後，當晚在警局寫下自白書，
    其中關於該販毒組織之人員姓名、職位、工作內容及販毒途逕等細節，均有詳細
    說明，此有被告書立之自白書乙份在卷可憑，被告若非該組織之成員，又如何能
    瞭解該不法組識之內情，況被告於遭警逮捕後，即配合警方辦案，先後二次查獲
    販毒集團之成員甲○○、丙○○及馬瑞明，並因此查獲海洛因磚二塊淨重六八九
    、七三公克及共六十四包海洛因，其中十六包淨重三四一、四七公克、十八包淨
    重三九四、三二公克、十四包二八七、五三公克，另十六包三四四、二三公克，
    （均詳偵查卷二（即九二八二號卷）第二十頁、偵查卷三（即九四０四號卷）第
    二十四頁以下法務部調查局鑑定通知書）；而上開六十四包合計淨重即高達一三
    六七、五五公克，數量甚為龐大，被告如非販賣集團之重要成員，又焉能協助警
    方查到數量如此龐大之毒品，足證被告之自白書所載，堪信屬實，亦可證明被告
    警訊所述俱屬實情。
  (三)至於被告稱八十九年八月七日係配合警方誘捕丁○○云云，業經證人即承辦本案
    之員警周宏哲、李威賢、謝東臣及黃瑞星於原審審理時到庭結證否認此事，渠等
    並均稱：是以丁○○去誘捕乙○○等語，有當日訊問筆錄附卷可參（詳原審卷第
    二五五頁、二五六頁）；且証人丁○○於本院審理時，亦稱該次確係配合警方查
    獲被告等語（見本院九十一年七月十七日訊問筆錄）；再按証人丁○○於八十九
    年七月十八日已為警查獲，並扣得乙○○販賣予証人丁○○之海洛因磚一塊，且
    証人丁○○於警訊中亦供出上線之被告，故警方乃要求証人丁○○配合，並經証
    人丁○○之同意，而查獲被告，復有証人丁○○之警訊筆錄可稽（見偵查卷二第
    四頁反面）；足見上揭員警所為證詞與事證相符，而堪採信；至於証人丁○○於
    八十九年八月七日配合警方查獲被告後，於翌日之警訊筆錄雖僅供稱「與被告是
    單純朋友，彼等在咖啡館喝咖啡聊天，並沒有交易毒品，且不知道被告攜帶毒品
    」等語（見警訊卷三第五頁反面），被告並以此警訊筆錄做為其配合警方查獲証
    人丁○○之佐証。但查証人丁○○於同年七月十八日為警查獲後，既供出被告，
    並且同意配合警方而查獲被告，已如前述；而觀之証人丁○○於本院審理時所稱
    「（警方查到你後，有否要你配合查緝被告？）有，我被抓到後到地院有交保，
    那段時間有跟警方聯絡，那段期間因為連絡不到張昭偉，所以打電話與被告聯絡
    我告訴他說張昭偉放在我那裡的那塊海洛因被朋友買走了，請他們下來拿錢，被
    告說找不到張昭偉，我告訴乙○○叫他們要一個人下來拿錢，這些話是警方要我
    這樣講的，我在電話中有告訴他別人還要一塊海洛因磚，所以他才會要來拿錢時
    再帶一塊海洛因磚來。」、「（你本人的海洛因案，如何被查獲的？）我在被告
    被查獲前半個月被查獲的。」等語（見本院九十一年七月十七日審判筆錄），就
    其配合警方查獲被告一節，自警訊迄至本院審判時，所証述之內容均屬一致，且
    証人經警查獲時間迄至同年八月七日被告為警查獲，亦相距半月餘，核與証人丁○○上開所稱「在被告被查獲前半個月被查獲的。」等語相符；再証人丁○○既
    早於同年七月十八日經警查獲後，即已指認被告，並同意配合警方追查被告到案
    ，已如前述，則警方既已掌握証人丁○○，衡情豈有事隔半月餘，反過來要求被
    告配合查緝証人丁○○，實難想像，是証人丁○○於同年八月八日所為上開供詞
    ，或係因恐為被告知悉其係配合警方之人，並為被告等人報復，故為上開供詞；
    且觀之上開筆錄內容簡略，且支字未提証人丁○○配合警方查緝被告之事，核與
    証人丁○○同年七月十八日警訊筆錄（見偵二卷第四頁起）內容所稱「配合警方
    查緝被告」等情相差甚距，則証人丁○○同年八月八日之警訊筆錄所載，顯係証
    人丁○○為避免被告知悉其配合警方之事，所為之供詞，自難以証人同年八月八
    日所為上開供詞，即遽採為被告有利之証據；被告上開所辯，與調查所得之證據
    不符，自無可取之處。
  (四)本院更一審發回意旨：「原判決認定上訴人係以劉三傳為首之販毒集團成員，與
    劉三傳、張昭偉等人，基於販賣第一級毒品海洛因營利之共同犯意，由上訴人依
    劉三傳之囑咐，指示張昭偉持海洛因磚一塊販賣予至戊○○等情。但原判決認定
    上訴人係劉三傳販毒集團成員，與劉三傳、張昭偉等人有販賣第一級毒品之共同
    犯意聯絡之事實，於理由內僅引用上訴人之自白為論罪之唯一依據，並未調查其
    他必要之證據，以察其與事實是否相符，遽採為裁判之基礎，自屬於法有違。」
    一節，查被告就劉三傳販毒集團之內部組織、毒品來源、如何分工聯繫毒品交易
    、運送毒品及收款事宜等情節，業於警訊中供述甚詳，並親筆書寫自白書坦承在
    卷，核與證人馬瑞明上開於警訊之證供及自白書相符，是此部分之證據已彰明確
    ，被告與劉三傳、張昭偉等人有販賣第一級毒品之共同犯意聯絡，及行為分擔之
    事實，洵堪認定。
  (五)本院更二審發回意旨部分：
  １依証人丁○○於警訊時供稱：「（妳這些海洛因毒品從何得？）乙○○交由綽號
    阿偉之男子，於八十九年七月十五日左右，拿至我住處寄藏於櫥櫃內，叫我找買
    主賣掉，但是我不敢販賣毒品，就任由阿偉先寄放，等改天乙○○來時，我再以
    找不到買主的藉口，將海洛因毒品還給他」等語（見八十九年度偵字第九二八二
    號卷第四頁背面）。証人丁○○於本院審理時証稱：「（被告有沒有於八十九年
    七月十五日指示張昭偉拿一塊海洛因磚去交給你？）有，他放在那裡說如果有人
    要的話賣給他，他當時說的價錢是五十萬或五十五萬我不太記得，張昭偉好像有
    說他老闆「劉三」交給他的，張昭偉有沒有說是被告叫他拿來的，我不記得了，
    因為被告及張昭偉有問我說有沒有人要買海洛因，我說要幫他問看看，過幾天張
    昭偉就帶來了。」等語（見同上審判筆錄）；核與被告前開警、偵訊及原審審理
    時所供「囑張昭偉將該海洛因磚交付與証人丁○○」等語相符；再觀之被告前開
    警、偵訊及原審所供，該塊海洛因磚係「公司」的，出售價格是五十五萬元，但
    交給「劉三傳」五十二萬五千元，另二萬五千元則由被告取得，均如前述，及証
    人丁○○於本院審理時証稱「（第一次張昭偉拿海洛因請你賣時，有沒有說要給
    你多少利潤？）沒有，因為我可以偷吸一些再騙他說人家要試吃的。」等語（見
    本院前開審判筆錄）；而觀以海洛因物稀價昂，取得不易，且為政府嚴予查緝取
    締之違禁物，而無論非法轉讓或販賣安非他命之刑責甚重，苟無利潤可圖，衡情
    應無甘冒被查緝法辦重刑之危險而平白無償轉讓供應他人，況依證人丁○○所稱
    ：該海洛因係被告要張昭偉交給伊販賣，益徵被告係基於販賣之意圖而命張昭偉
    將該海洛因交由証人丁○○。再觀諸自証人丁○○住處查獲之海洛因重達三百四
    十七公克，價格高昂，而被告與証人彼此並無特殊交情，依常理，被告縱使至愚
    亦無甘冒被移送法辦之危險，平白將該價格高昂之海洛因交予証人丁○○卻分文
    未取之理。再者，被告係於八十九年八月七日販賣海洛因予丁○○當場被查獲，
    並自其身上扣得海洛因磚一塊（淨重三四八、三四公克），苟其與丁○○間未曾
    有毒品交易情事，被告又何須隨身攜帶數量龐大之毒品？總此，堪信被告前開所
    供以五十五萬元之價格將該海洛因由張昭偉交予証人丁○○之事實為真。另被告
    業已自承該海洛因係以五十五萬元之代價交予証人丁○○，其從中取得二萬五千
    元，剩餘之五十二萬五千元交由劉三傳云云，証人丁○○就此次則取得免費施用
    海洛因之利益，則被告與劉三傳、張昭偉、証人丁○○有共同販賣海洛因之犯意
    聯絡及行為之分擔，應可認定。雖証人丁○○並未將之出售與他人，但按販賣毒
    品罪，不以販入之後復行賣出為構成要件，祗要行為人以營利為目的販入毒品或
    將之賣出，有一於此，其犯罪既已完成。而觀之該塊海洛因磚重達三百零五公克
    ，數量甚距，衡情應非劉三傳等人所自行製作；且被告與劉三傳、証人丁○○又
    各取得上開利益，是本件足認該塊海洛因磚應係劉三傳所販入，且其販入海洛因
    之價格必較販出之價格為低，應屬合於論理法則且不違背社會通常經驗之理性判
    斷，絕非憑空所作之臆測。再該海洛因磚既為劉三傳所販入，再由被告囑張昭偉
    交予証人丁○○，而被告與彼等又為共犯關係，則被告此次販賣毒品海洛因之行
    為，即屬既遂。
  ２又查証人丁○○為配合警察誘捕被告，乃打電話予被告併稱要再一塊海洛因磚，
    被告乃於同年八月七日下午四時四十分許，先至高雄市○○○路瑜泉冰果室，以
    五十二萬五千元向丙○○、甲○○購得海洛因磚一塊，並於同日下午五時三十分
    許，攜至忠孝一路二二七號蘭卡威咖啡館欲販賣予証人丁○○時，為警當場查獲
    ，已如前述，但被告既已販入該海洛因磚，則其此次販賣毒品海洛因之行為，亦
屬既遂。再証人丁○○雖未與被告言及此次海洛因磚販賣之價格，為証人丁○○
    於本院更二審審理時証明在卷。但海洛因物稀價昂，取得不易，且為政府嚴予查
    緝取締之違禁物，已如前述，而被告前次囑張昭偉轉交予証人丁○○販賣之海洛
    因磚淨重三百零五公克，販售價格為五十五萬元，被告欲從中取得二萬五千元之
    利潤，其餘五十二萬五千元則擬交予劉三傳。而本次被告販入之海洛因磚價格亦
    為五十二萬五千元，但重量則為三百四十八點三四公克（淨重），較之上開海洛
    因磚為重，則被告此次販入海洛因磚，亦有營利之意圖甚明。
  (六)至於被告於偵查中雖供稱曾販賣二、三次毒品予戊○○（即丁○○），然証人丁○○證稱僅八十九年七月十五日由被告囑張昭偉交付前開海洛因磚一塊，要其找
    買主，及八十九年八月七日配合警方查緝而誘出被告，則除此二次外，被告所供
    其餘販賣毒品予証人丁○○部分，除被告之自白外，並無其他積極証據足資証明
    ，應認除上開二次外，被告所為其他販賣毒品海洛因與証人丁○○之自白，尚屬
    不能証明（詳後述）。
  (七)末查証人丁○○於八十九年七月十八日為警查獲後，即冒用戊○○之名義應訊等
    情，業據証人丁○○証明在卷，且証人戊○○於本院審理時亦証稱並未因毒品案
    件經警查獲，且未製作任何警訊筆錄等語，被告亦供稱不認識証人戊○○等語（
    均見本院九十一年七月十七日審判筆錄）；而經本院當庭命証人丁○○書寫「戊○○」之名字，經比對警訊筆錄上「戊○○」之署名，筆跡均相似，足認証人丁○○所稱「冒用戊○○」等語，與事實相符，而可信採。
  (八)綜上所述，本件被告乙○○前開所辯，均為事後卸責之詞，均不足採信，被告共
    同連續販賣第一級毒品海洛因，事證已臻明確，其犯行洵堪認定。
三、按海洛因係毒品危害防制條例第二條所稱之第一級毒品，核被告乙○○八十九年
    七月十五日販毒所為，及同年八月七日販入毒品海洛因之行為，均係犯毒品危害
    防制條例第四條第一項之販賣第一級毒品罪。被告先後二次販賣毒品海洛因犯行
    ，時間緊接，方法相似，所犯復為構成要件相同之罪，顯係基於概括犯意反覆為
    之，應依連續犯之規定論以一罪，因販賣第一級毒品罪之法定刑為死刑或無期徒
    刑，依法不得加重，其餘罰金部分則依法加重其刑。被告先後二次非法持有第一
    級毒品海洛因之低度行為，已為其進而販賣之高度行為所吸收，不復另論。其八
    十九年七月十五日販賣既遂部分，係由被告依劉三傳之囑咐，再指示張昭偉持交
    海洛因予丁○○，已如前述，被告與劉三傳、張昭偉與丁○○等人有犯意聯絡及
    行為分擔，均為共同正犯。又被告自動供出毒品來源，因而破獲其毒品上線綽號
    「小龍」男子之手下甲○○、丙○○及馬瑞明等人，爰依毒品危害防制條例第十
    七條之規定，減輕其刑。
四、原審以被告事證已臻明確，因予論罪科刑，固非無見，惟查：（一）本件被告係
    因案外人丁○○販賣毒品海洛因予案外人施孟宏，而施孟宏又因施用毒品於八十
    九年七月十七日晚十時三十分許為警查獲，有台南市警察局第二分局之刑事案件
    報告書暨警訊筆錄可據，原判決誤載為七月十八日，已有未合。（二）本件戊○○係為丁○○所冒用，已如前述；又被告於八十九年八月十日自動供出另一毒品
    來源，並配合警方查獲馬瑞明部分，為警扣得之海洛因磚六十四小包部分，係「
    劉三傳」委交馬瑞明，欲販賣予被告，原判決未詳予審認「丁○○冒用戊○○」
    之事實，且於事實欄認該六十四小包海洛因磚係綽號「阿草」之男子委交馬瑞明
    ，均有未當；（三）被告二次販賣毒品行為雖均為既遂，但僅止於販入，均未販
    出，已如前述，則被告本件販賣毒品並無所得，原審諭知販賣所得二萬五千元沒
    收，如全部或一部不能沒收時，以其財產抵償之，顯有不當；（四）海洛因之外
    包裝並非毒品本身，應另依毒品危害防制條例第十九條第一項規定沒收（最高法
    院九十年度台上字第二九九五號判決參照），原審未予沒收，亦有未洽。（五）
    被告八十九年八月七日販賣毒品海洛因部分為既遂，已如前述，原審認係未遂，
    亦有未當。被告上訴意旨否認犯罪，並以前開情詞指摘原判決之不當，雖無理由
    ，惟原判決既有可議，自應由本院將原判決撤銷改判。爰併審酌被告係販毒集團
    成員之一，其販賣毒品海洛因之數量甚鉅，情節非輕，嚴重戕害國民身體健康及
    影響社會治安，惟犯後態度良好，並自動供出上述二個販賣毒品上線，並配合警
    方查獲大量毒品海洛因，免於流入市面，擴大危害，顯見被告已知悔悟等一切情
    狀，量處如主文第二項所示之刑。且依被告所犯販賣毒品之性質，本院認有宣告
    褫奪公權之必要，爰併宣告褫奪公權伍年。又扣案之海洛因磚四塊（其中二塊分
    別淨重三百零五公克、三百四十八點三四公克及另二塊合計淨重六百八十九點七
    三公克）及海洛因六十四包（合計淨重一千三百六十七點五五公克），均係違禁
    物，均應依毒品危害防制條例第十八條第一項前段宣告沒收銷燬。至上開海洛因
    磚及海洛因六十四包之外包裝依同條例第十九條第一項規定沒收（供犯罪所用）
    ；又被告此二次販入海洛因均尚未售出，並無所得，均無依毒品危害防制條例第
    十九條第一項之規定宣告沒收，如全部或一部不能沒收時，以其財產抵償，併此
    敘明。
五、公訴意旨另略以：被告基於概括之犯意，於八十九年五月間至同年七月十四日止
    之期間內，連續在高雄市等地，販賣第一級毒品海洛因予戊○○多次，因認被告
    另涉有毒品危害防制條例第四條第一項之販賣第一級毒品罪云云。按犯罪事實，
    應依證據認定之，無證據不得推定其犯罪事實，又不能證明被告犯罪者，應諭知
    無罪之判決，刑事訴訟法第一百五十四條、第三百零一條第一項分別定有明文。
    查公訴人認被告於右開期間另涉有上述販賣毒品犯行，無非以被告於八十九年九
    月二十二日偵訊時之供述為唯一依據，然被告除該次偵訊外，自警訊以迄原審、
    本院審理期間，均未供承其如何多次於該段期間曾販賣毒品予戊○○，且証人丁○○除上開所陳二次以外，亦不曾另外供稱在該期間向被告購買毒品，公訴人又
    未據舉出何相關證據以供調查，被告之自白即有瑕疵，本院自不得僅憑被告單一
    且唯一之供述，即認被告於上開期間內有多次販賣毒品海洛因之犯行，此外，復
    查無其他積極證據足資證明被告有右述犯行，揆諸首開說明，本應為無罪之諭知
    ，惟公訴人認被告此部分犯行，與前揭論罪科刑部分有連續犯之審判上一罪不可
    分之關係，爰不另為無罪之諭知，附此敘明。
據上論斷，應依刑事訴訟法第三百六十九條第一項前段、第三百六十四條、第二百九
十九條第一項前段、毒品危害防制條例第四條第一項、第十七條、第十八條第一項前
段、第十九條第一項，刑法第十一條前段、第二十八條、第五十六條、第三十七條第
二項，判決如主文。
本案經檢察官吳忠賢到庭執行職務。
中      華      民      國    九十一    年      七      月    三十一    日
                                     臺灣高等法院臺南分院刑事第五庭
                                             審判長法官  鄭  文  肅
                                                   法官  王  浦  傑
                                                   法官  陳  珍  如
右正本證明與原本無異。
如不服本判決，應於判決送達後十日內向本院提出上訴狀，其未敘述理由者並應於提
出上訴狀後十日內向本院補提理由書（應附繕本)。
                                             法院書記官  周  美  莉
中      華      民      國    九十一     年      七     月      三十一  日
附錄本判決論罪科刑法條：
毒品危害防制條例第四條：
製造、運輸、販賣第一級毒品者，處死刑或無期徒刑；處無期徒刑者，得併科新台幣
一千萬元以下罰金。
製造、運輸、販賣第二級毒品者，處無期徒刑或七年以上有期徒刑，得併科新台幣七
百萬元以下罰金。
製造、運輸、販賣第三級毒品者，處五年以上有期徒刑，得併科新台幣五百萬元以下
罰金。
製造、運輸、販賣專供製造或施用毒品之器具者，處一年以上七年以下有期徒刑，得
併科新台幣一百萬元以下罰金。
前四項之未遂犯罰之。
